ACORDAO-COMPLETO-2532997

ACÓRDÃO DE RELAÇÃO

ACÓRDÃO DE RELAÇÃO 2161/2022 ATA 13/2022 - SEGUNDA CÂMARA

Acórdão 2161/2022-TCU-Segunda Câmara
Considerando que o presente processo trata de pensão militar deferida pela Diretoria de Administração de Pessoal do Comando da Aeronáutica em favor de Jacyra Custodio de Brito da Silva a partir do falecimento de Ari Ribeiro da Silva;
Considerando que a unidade técnica identificou que a benefíciária (Jacyra Custodio de Brito da Silva) acumula a aludida pensão militar com o Benefício de Prestação Continuada (BPC) previsto na Lei n.º 8.742, de 1993;
Considerando que a Sefip informou que não subsistiria a ilegalidade na referida pensão militar ante a percepção do cumulativo benefício do INSS, nos termos da Lei n.º 8.742, de 1993, já que essa acumulação estaria amparada pelo art. 29 da Lei nº 3.765, de 1960;
	Considerando que, após a análise final do feito, a unidade técnica propôs a legalidade do aludido ato de pensão militar, com o respectivo registro, sem prejuízo da busca da necessária solução junto ao Instituto Nacional do Seguro Social (INSS) ; tendo o MPTCU anuído a essa proposta;
	Considerando, enfim, que o Tribunal pode incorporar o parecer da unidade técnica às razões de decidir, sem prejuízo de, ao invés de realizar a sugerido diligência, promover o envio de ciência preventiva e corretiva ao INSS, nos termos do art. 9° da Resolução TCU n° 315, de 2020, já que a beneficiária (Jacyra Custodio de Brito da Silva) teria deixado de preencher as condições para o recebimento do benefício no INSS a partir do recebimento da presente pensão militar;    
	
Os Ministros do Tribunal de Contas da União, reunidos em Sessão de 2ª Câmara, ACORDAM, por unanimidade, com fundamento nos arts. 1º, V, e 39, II, da Lei nº  8.443, de 1992, e nos arts. 1º, VIII, 143, II, 259, II, e 260, § 1º, do Regimento Interno do TCU, aprovado pela Resolução nº 246, de 2011, em anotar a legalidade, com o respectivo registro, para o ato de pensão militar relacionado no item 1.1 deste Acórdão, sem prejuízo de prolatar as providências abaixo fixadas pelo item 1.7 deste Acórdão:
1. Processo TC-Processo 045.045/2021-6 (PENSÃO MILITAR) 
	1.1. Interessada: Jacyra Custodio de Brito da Silva (CPF XXX.829.357-XX) .
	1.2. Órgão: Diretoria de Administração de Pessoal do Comando da Aeronáutica.
	1.3. Relator: Ministro-Substituto André Luís de Carvalho.
	1.4. Representante do Ministério Público: Procurador Marinus Eduardo De Vries Marsico.
	1.5. Unidade Técnica: Secretaria de Fiscalização de Integridade de Atos e Pagamentos de Pessoal e de Benefícios Sociais (Sefip) .
	1.6. Representação legal: não há.
	1.7. Providências:
	1.7.1. promover o envio de ciência preventiva e corretiva, nos termos do art. 9º, I, da Resolução TCU n.º 315, de 2020, para que, no prazo de 30 (trinta) dias contados da notificação da presente deliberação, a Diretoria de Benefícios, em conjunto com a Coordenação-Geral de Auditoria em Benefícios, no Instituto Nacional do Seguro Social - INSS adote as medidas cabíveis para avaliar a situação de Jacyra Custodio de Brito da Silva (CPF XXX.829.357-XX) , pois tenderia a não mais preencher as condições previstas na Lei n.º 8.742, de 1993, para a habilitação ao recebimento do benefício do INSS, nos termos da Lei n.º 8.742, de 1993, diante da percepção da anunciada pensão militar, devendo informar o TCU, ao final do referido prazo, sobre o efetivo resultado das providências adotadas; e
	1.7.2. enviar a cópia do presente Acórdão, com a cópia dos pareceres da unidade técnica e do MPTCU, à Diretoria de Benefícios e à Coordenação-Geral de Auditoria em Benefícios do Instituto Nacional do Seguro Social - INSS, para ciência e efetivo cumprimento do item 1.7.1 deste Acórdão.

Segunda Câmara

Jacyra Custodio de Brito da Silva (CPF XXX.829.357-XX).

ANDRÉ DE CARVALHO

não há.

PENSÃO MILITAR (PMIL)

Secretaria de Fiscalização de Integridade de Atos e Pagamentos de Pessoal e de Benefícios Sociais (Sefip).